【裁判字號】    97,訴,355
【裁判日期】    980122
【裁判案由】    偽造文書等
【裁判全文】
臺灣臺東地方法院刑事判決               97年度訴字第355號
公  訴  人  臺灣臺東地方法院檢察署檢察官
被      告  丙○○
                    （現另案於臺灣臺東監獄執行中）
            甲○○
                   （現另案於臺灣臺東監獄執行中）
上列被告因偽造文書等案件，經檢察官提起公訴（97年度偵字第
215號、376號），被告於準備程序中為有罪之陳述，經本院合議
庭裁定由受命法官獨任進行簡式審判程序，判決如下：
    主  文
丙○○竊盜，累犯，處有期徒刑伍月；又行使偽造私文書，累犯
，處有期徒刑肆月，未扣案偉聖資源回收場民國九十六年十月十
七日之估價單及買賣登記簿上偽造之「高銘輝」署押共貳枚，沒
收之；又共同竊盜，累犯，處有期徒刑參月；應執行有期徒刑拾
月，未扣案偉聖資源回收場民國九十六年十月十七日之估價單及
買賣登記簿上偽造之「高銘輝」署押共貳枚，沒收之。
甲○○共同竊盜，累犯，處有期徒刑參月，如易科罰金，以新臺
幣壹仟元折算壹日；又竊盜，累犯，處有期徒刑肆月，如易科罰
金，以新臺幣壹仟元折算壹日；應執行有期徒刑陸月，如易科罰
金，以新臺幣壹仟元折算壹日。
    犯罪事實
一、丙○○前因毒品危害防制條例案件，於民國95年3月29日經
    本院以95年度簡字第16號判決判處有期徒刑4月確定，而於
    95年6月27日易科罰金執行完畢；甲○○則前因毒品危害防
    制條例案件，於94年7月22日經本院以94年度訴字第92號判
    決判處有期徒刑9月確定，而於95年6月10日縮行期滿執行完
    畢，詎渠等均不知悔改，而分別或共同為以下犯行：
（一）丙○○意圖為自己不法之所有，基於竊盜犯意，於96年10
      月17日某時，在臺東市○○路540號漢山瓦斯分裝場旁，
      徒手竊取鋁門鋁窗框一批（重約228公斤）及大型水冷式
      冷氣機殼1台；得手後旋載運至臺東市○○路○段45巷28號
      偉聖資源回收場出售，乃另行基於行使偽造私文書之犯意
      ，於同日某時，在該回收場內，冒用「高銘輝」之名義，
      於估價單及資源回收場買賣登記簿上，偽簽「高銘輝」之
      署名，藉以表示係高銘輝將上開物品賣與偉聖資源回收場
      ，再交予該回收場之帳務管理人田志玉存查而行使之，足
      以生損害於高銘輝及偉聖資源回收場買賣登記之正確性，
      嗣經警循線查獲，而扣得上揭鋁門鋁窗1批及大型水冷式
      冷氣機殼1台（已發還田志玉）。
（二）甲○○與丙○○基於意圖為自己不法所有之竊盜犯意聯絡
      ，於96年9月19日上午9時許，在臺東縣臺東市鯉魚山籃球
      場後方山坡地，共同徒手竊取行政院農委會林務局臺東林
      區管理處知本工作站所有之圓形鐵製涵管1支，得手後復
      以手推車載運至黑輪伯資源回收場販賣。
（三）甲○○復意圖為自己不法之所有，基於竊盜犯意，於96年
      10月20日13時許，騎乘其妹林意文所有之車牌號碼WWF-13
      0號輕型機車至臺東縣成功鎮○○里○○路271-1號金暉砂
      石場內，徒手竊取變電箱鐵片30公斤，得手後載運販賣予
      不詳資源回收場。
二、案經臺東縣警察局移送暨臺東縣警察局成功分局報請臺灣臺
    東地方法院檢察署檢察官偵查起訴。
    理  由
壹、程序事項
    被告丙○○、甲○○所犯者非為死刑、無期徒刑、最輕本刑
    為3年以上有期徒刑之罪或高等法院管轄第一審案件，其於
    準備程序進行中，先就被訴事實為有罪之陳述，經告知其簡
    式審判程序之旨，並聽取公訴人、被告之意見後，本院合議
    庭依刑事訴訟法第273條之1第1項之規定，裁定由受命法官
    獨任以簡式審判程序進行本案之審理。
貳、實體事項
一、上揭犯罪事實，業據被告丙○○、甲○○於本院準備程序及
    審理時坦承不諱，核與證人田志玉、丁○○、陳輝財、張天
    和之證述相符，並有偉聖資源回收場96年10月17日之估價單
    及資源回收場買賣登記簿、贓物認領保管單各1紙、現場照
    片10張在卷可稽，足徵被告上開自白與事實相符，罪證明確
    ，犯行洵堪認定，應依法論科。
二、核被告丙○○犯罪事實（一）所為，係犯刑法第320條第1項
    竊盜罪及同法第216條、210條行使偽造私文書罪；核被告丙
    ○○、甲○○犯罪事實（二）所為，均係犯刑法第320條第1
    項竊盜罪；核被告甲○○犯罪事實（三）所為，係犯刑法第
    320條第1項竊盜罪。被告丙○○偽造署押之行為係偽造私文
    書之階段行為，而偽造私文書之低度行為為行使偽造私文書
    之高度行為所吸收，均不另論罪。又被告丙○○、甲○○就
    犯罪事實（二）部分有意思聯絡、行為分擔，應論以共同正
    犯。再被告2人均曾有如前所述之犯罪科刑及刑之執行情形
    ，此有臺灣高等法院被告前案紀錄表在卷可稽，渠等於有期
    徒刑執行完畢後5年內，故意再犯本件有期徒刑以上之罪，
    均為累犯，渠等所犯上揭數罪，均應依刑法第47條第1項規
    定加重其刑。爰審酌被告2人正值壯年，不思循正當途徑獲
    取所需，竟數度以竊盜之方式不勞而獲，漠視被害人對上開
    物品之所有權，自未足取，暨渠等犯罪之動機、目的、手段
    、所竊之財物價值非鉅及犯罪後坦承犯行態度尚可等一切情
    狀，分別量處如主文所示之刑，並定其應執行之刑及諭知易
    科罰金之折算標準（就被告甲○○部分）。
三、末查，未扣案之偉聖資源回收場96年10月17日之估價單及買
    賣登記簿上偽造之「高銘輝」署押共2枚，依刑法第219條規
    定，不問屬於被告與否，應沒收之；至上開估價單及買賣登
    記簿（不含96年10月17日「高銘輝」署押署押部分）固為犯
    罪所生之物，惟非被告所有，另該回收場96年10月18日之估
    價單及買賣登記簿上之「高銘輝」署押，因無證據證明與本
    案公訴人之起訴範圍有關，爰均不併予宣告沒收，併此敘明
    。
據上論斷，應依刑事訴訟法第273條之1第1項、第299條第1項前
段，刑法第28條、第320條第1項、第210條、第216條、第47條第
1項、第51條第5款、第41條第1項前段、第219條，刑法施行法第
1條之1第1項、第2項前段，判決如主文。
本案經檢察官乙○○到庭執行職務。
中    華    民    國    98    年   1    月      22    日
                  刑事第三庭  法  官  陳鈺雯
以上正本證明與原本無異。
如不服本判決應於收受送達後10日內向本院提出上訴書狀，並應
敘述具體理由；其未敘述上訴理由者，應於上訴期間屆滿後20日
內向本院補提理由書（均須按他造當事人之人數附繕本）。「切
勿逕送上級法院」。告訴人或被害人對於本判決如有不服，請書
具不服之理由狀，請求檢察官上訴者，其上訴期間之計算係以檢
察官收受判決正本之日期為準。
                              書記官  沈茜庭
中    華    民    國    98    年    1     月    22    日
附錄本案論罪科刑法條全文：
中華民國刑法第320條
意圖為自己或第三人不法之所有，而竊取他人之動產者，為竊盜
罪，處5年以下有期徒刑、拘役或5百元以下罰金。
意圖為自己或第三人不法之利益，而竊佔他人之不動產者，依前
項之規定處斷。
前二項之未遂犯罰之。
中華民國刑法第210條
偽造、變造私文書，足以生損害於公眾或他人者，處5年以下有
期徒刑。
中華民國刑法第216條
行使第210條至第215條之文書者，依偽造、變造文書或登載不實
事項或使登載不實事項之規定處斷。


司法院資訊處製作；財團法人民間司法改革基金會備份。
